臺灣臺中地方法院交通事件裁定　　　　　　　　　　九十三年度交聲字第四二五號
　　原處分機關　交通部公路總局台中區監理所
　　異議人即
　　受處分人　　甲○○
右列受處分人因違反道路交通管理處罰條例案件，對於交通部公路總局台中區監理所
九十三年五月十八日所為之裁決（中監違字第裁六○─Ｈ00000000號裁決書
），聲明異議，本院裁定如左：
    主  文
異議駁回。
    理  由
一、原處分機關略以：本案係台中縣警察局清水分局逕行舉發受處分人甲○○所有之
    車號４１５─８１１８號輕型機車於八十九年七月二十六日在清水鎮○○路處，
    因「使用註銷牌照行駛者」違規，受處分人未於應到案日期前提出申訴，本所遂
    於九十三年五月十八日以中監違字第裁六○─Ｈ00000000號裁決書，裁
    處罰鍰新台幣七千二百元整，並牌照扣繳，逾期則依裁決書處罰主文規定裁處，
    於法並無不合等語。
二、本件異議人即受處分人甲○○則以：因此機車早已淘汰不堪使用，另買新車，經
    過幾年恰好專收壞銅鐵、機車、電冰箱的商人經過，就賣給他，而當時價錢談好
    就賣給收古物商的人，未料，卻於九十三年五月二十日收到此一裁決書，但機車
    及車牌已不知去向，爰聲明異議云云。
三、按汽車有使用註銷牌照行駛公路者，處汽車所有人新台幣三千六百元以上、七千
    二百元以下罰鍰，並牌照扣繳，（舊）道路交通管理處罰條例第十二條第一項第
    四款定有明文。復依（舊）違反道路交通管理事件統一裁罰標準及處理細則規定
    ，逾期者，處罰鍰新台幣七千二百元，並牌照扣繳。經查：本件受處分人甲○○
    所有之車號４１５─８１１８號輕型機車於八十九年七月二十六日在清水鎮○○
    路處，為台中縣警察局清水分局逕行舉發有使用註銷牌照行駛之違規行為，此有
    中縣警交字第Ｈ00000000號舉發通知單一紙在卷可稽，雖異議人辯稱：
    車號４１５─８１１８號輕型機車早已不堪使用並賣予中古商云云，惟查該車號
    ４１５─８１１８號輕型機車仍登記於異議人名下，並未有汽機車所有人異動之
    登記，該車仍屬異議人所有無誤，縱異議人所辯該車早因不堪使用而出賣予中古
    商人屬實，異議人仍應向監理機關辦理相關之註銷、報廢手續，故本件異議人未
    盡汽車所有人管理車輛之義務自有疏咎。從而，受處分人所有之車號４１５─８
    １１８號輕型機車既有前揭違規行為，原處分機關據以援引上開規定，在逾期且
    未有繳款紀錄下，裁處車號４１５─８１１８號輕型機車之所有人亦即受處分人
    罰鍰新台幣七千二百元，並牌照扣繳，逾期則依裁決書處罰主文規定裁處，並無
    違誤。本件異議為無理由，應予駁回。
四、據上論斷，應依道路交通管理處罰條例第八十七條第二項、道路交通案件處理辦
    法第十九條，裁定如主文。
中      華      民      國    九十三    年      六      月    廿九      日
                                        臺灣臺中地方法院交通法庭
                                            法  官  王  靜  秋
右正本證明與原本無異。
如不服本裁定應於送達後五日內向本院提出抗告狀。
                                            書記官
中      華      民      國    九十三    年    六      月    三十      日
